臺灣臺中地方法院刑事判決
                                    110年度侵訴字第110號
公  訴  人  臺灣臺中地方檢察署檢察官
被      告  陳錦州



指定辯護人 本院公設辯護人  蔡育萍    
上列被告因妨害性自主罪案件，經檢察官提起公訴(110年度偵字
第6505號），本院判決如下：
    主    文
乙○○對於未滿十四歲之男子為性交，共二罪，各處有期徒刑叁年
貳月。
    犯罪事實
一、乙○○於民國101年7月起至102年2月間止曾在○○市○○區 ○○○路
    之○○○補習班（補習班名稱及完整地址均詳卷）擔任○○老師
    。其明知A男（代號AB000-A110024，88年6月生，真實姓名
    及年籍均詳卷，下稱A男）當時係在該補習班補習課業之○○
    學生，為未滿14歲之男子，竟未謹守師生分際，為滿足一己
    之性慾，基於對未滿十四歲男子為性交之犯意，各為下列犯
    行：
(一)乙○○於101年7月間之某日晚上6時許，在其位於臺中市○○區○
    ○路000巷00弄00號1樓租屋處房間內，未違反A男之意願，以
    將其手指插入A男之肛門，再將其陰莖插入A男之肛門之方式
    ，接續對A男為性交行為1次得逞。迨其與A男均梳洗完畢後
    ，隨即與當時在上開補習班任職○○老師之B男（代號AB000-A
    110024B，真實姓名及年籍均詳卷，下稱B男）一同前往○○縣
    000縣道○○餐廳用餐。
(二)乙○○另於101年7月至102年2月之不詳某日，在上開補習班教
    室內，未違反A男之意願，以將其陰莖插入A男之嘴巴內，由
    A男為其口交，再將其陰莖插入A男之肛門之方式，接續對A
    男為性交行為1次得逞。
二、嗣A男於109年10月27日接受學校心理諮商時，提及曾遭乙○○
    性侵害之情事，經校方通報，而查悉上情。
三、案經A男訴由臺中市政府警察局婦幼警察隊報告臺灣臺中地
    方檢察署檢察官偵查起訴。 
    理    由
一、程序及證據能力部分：
(一)依性侵害犯罪防治法第12條第2項之規定，司法機關所製作
    必須公示之文書，不得揭露被害人之姓名、出生年月日、住
    居所及其他足資識別被害人身分之資訊。本案為免揭露或推
    論出被害人之身分，故判決書犯罪事實及理由欄內關於告訴
    人A男及證人B男均僅記載代號或稱謂，且未揭露案發補習班
    之名稱及完整地址，合先敘明。　　
(二)本案以下所引用被告以外之人於審判外之言詞或書面陳述，
    被告乙○○及指定辯護人於本院準備程序時均表示同意有證據
    能力（本院卷第49頁），且檢察官、被告及指定辯護人迄於
    言詞辯論終結前，亦均未聲明異議（本院卷第62至63頁），
    本院審酌相關言詞或書面陳述作成時之情況，核無違法取證
    或其他瑕疵，認為以之作為證據為適當，依刑事訴訟法第15
    9條之5之規定，均具有證據能力。
(三)本案以下引用之非供述證據，均與本案待證事實具有關聯性
    ，檢察官、被告及指定辯護人皆不爭執其證據能力，且無證
    據證明有何偽造、變造或公務員違法取得之情事，復經本院
    依法踐行調查證據程序，自應認均有證據能力。
二、認定犯罪事實所憑之證據及理由： 
(一)上開犯罪事實，業據被告於本院準備程序及審理時均坦承不
    諱（本院卷第48頁、第65頁），核與證人即告訴人A男於警
    詢、偵訊時證述情節大致相符（偵卷第32至36頁、第67至68
    頁），並有證人B男於警詢時之證述在卷可參（偵卷第40至4
    2頁），復有臺中市性侵害案件減少被害人重複陳述作業訊
    前訪視紀錄表、性侵害案件通報表、性侵害犯罪事件通報表
    、性侵害案件代號與真實姓名對照表、臺中市政府警察局婦
    幼隊現場蒐證照片、被害人案發地點現場自繪圖（不公開卷
    第5至9頁、第11至12頁、第13至14頁、第15頁、第17頁、第
    19至21頁、第23至25頁）附卷可稽，足徵被告上開任意性自
    白與事實相符，可以採信。
(二)查告訴人A男係88年6月間出生，有前開A男之真實姓名對照
    表在卷可憑，是A男於被告對伊為前開各次性交行為時，為
    未滿14歲之男子甚明。又被告係上開補習班之○○老師，並有
    於補課時一對一教導A男之情形，對於A男當時為○○學生，年
    齡尚未滿14歲此節，當無不知之理，且被告於偵查中已供承
    :其當時知道A男還在就讀○○等語(偵卷第62頁)，足認被告於
    案發時，確已知悉A男為未滿14歲之男子，仍對A男為前開性
    交行為，實具有主觀之犯意，亦堪認定。
(三)綜上所述，本案事證明確，被告上開犯行，堪以認定，應依
    法論科。
三、論罪科刑： 
(一)稱性交者，謂非基於正當目的所為之下列性侵入行為:一、
    以性器進入他人之性器、肛門或口腔之行為。二、以性器以
    外之其他身體部位或器物進入他人之性器、肛門之行為，刑
    法第10條第5項定有明文。本案被告以其手指插入A男之肛門
    、將其陰莖插入A男之肛門及以其陰莖插入A男之嘴巴，均屬
    刑法規定的性交行為。
(二)告訴人A男係88年6月間出生，於被告對其為前開性交行為時
    ，已年滿13歲，為未滿14歲之男子，已如前述。核被告所為
    ，均係犯刑法第227條第1項之對於未滿14歲之男子為性交罪
    ，共2罪。
(三)又兒童及少年福利與權益保障法第112條第1項規定成年人故
    意對兒童及少年犯罪者，加重其刑至2分之1，但各該罪就被
    害人係兒童及少年已定有特別處罰規定者，從其規定。是被
    告所犯本案之犯罪既係就被害人年齡為未滿14歲所為之特別
    處罰規定，本案自無兒童及少年福利與權益保障法第112條
    第1項加重其刑規定適用之餘地。
(四)被告於上開租屋處房間內，先後將其手指及陰莖插入A男之
    肛門；另於上開補習班教室內，先後將其陰莖插入A男之嘴
    巴及將其陰莖插入A男之肛門，各係於同一地點，密接之時
    間所為，其侵害法益同一，各舉動之獨立性極為薄弱，依一
    般社會健全觀念難以強行分離，顯各係基於一個接續犯意所
    為，均為接續犯，應各論以一罪。
(五)被告所犯上開2罪，犯意各別，行為互殊，應予分論併罰。 
    　　
(六)按犯罪之情狀顯可憫恕，認科以最低度刑仍嫌過重者，得酌
    量減輕其刑，刑法第59條固定有明文。但刑法第59條之酌量
    減輕其刑，必須犯罪另有特殊之原因與環境等等，在客觀上
    足以引起一般同情，認為即予宣告法定最低度刑期尤嫌過重
    者，始有其適用，至情節輕微僅可為法定刑內從輕科刑之標
    準，不得據為酌量減輕之理由，最高法院45年台上字第1165
     號、28年上字第1064號分別著有判例可資參照。是為此項
    裁
    量減刑時，必須就被告全部犯罪情狀予以審酌在客觀上是否
    有足以引起社會上一般人之同情，而可憫恕之情形（最高法
    院88年度台上字第6683號判決要旨參照）。本院考量被告於
    本案行為時正值青壯，而告訴人A男遭侵害時僅為13歲之少
    年，被告身為告訴人A男之補習班○○老師，利用A男年幼可欺
    及對師長之信賴而為本案性交犯行，影響告訴人身心健康發
    展非輕，至被告雖於本院審理中坦承犯行，然此應屬刑法第
    57條所定於法定刑範圍內審酌為科刑事由之範疇，尚難據以
    為適用刑法第59條之理由，參以其所犯對於未滿14歲男子性
    交罪之法定本刑為「3年以上10年以下有期徒刑」，依被告
    之犯罪情節，本案實無客觀上足以引起一般同情之具體條件
    、特殊原因或環境，難認有何科以法定最低刑度之刑仍嫌過
    重之處，尚無從依刑法第59條規定酌減其刑。被告之指定辯
    護人請求對被告依刑法第59條規定酌減其刑，尚難採憑。 
(七)爰審酌被告於案發時身為告訴人A男之補習班○○老師，明知A
    男係未滿14歲之○○學生，性自主權之發展未臻成熟，竟罔顧
    A男身心人格之健全發展及心靈感受，利用僅係少年之A男年
    幼可欺及對師長之信賴，為滿足個人性慾，先後對A男為上
    開2次性交行為，對於A男之身體及心理均造成負面之影響，
    其行為為社會道德、法理所不容，應予非難，並衡以
　　其犯後已坦承犯行，惟尚未獲得A男之原諒(本院卷第29頁)
    ，及其犯罪之動機、目的、方法，兼衡其智識程度、家庭經
    濟狀況（本院卷第66頁）等一切情狀，各量處如主文所示之
    刑，以資懲儆。
(八)末查，數罪併罰之案件，如能俟被告所犯數罪全部確定後，
    於執行時，始由該案犯罪事實最後判決之法院所對應之檢察
    署檢察官，聲請該法院裁定之，無庸於每一案判決時定其應
    執行刑，則依此所為之定刑，不但能保障被告（受刑人）之
    聽審權，符合正當法律程序，更可提升刑罰之可預測性，減
    少不必要之重複裁判，避免違反一事不再理原則情事之發生
    （最高法院刑事大法庭110年度台抗大字第489號裁定意旨參
    照），是依上開說明，本案被告所犯數罪，本院爰僅為各罪
    宣告刑之諭知，而暫不定其應執行之刑。　　
(九)至被告之指定辯護人雖請求給予被告緩刑宣告云云，惟被告
    所受宣告刑已逾有期徒刑2年，核與刑法第74條第1項所定「
    受2年以下有期徒刑、拘役或罰金之宣告」之緩刑要件不符
    ，本院無從為緩刑之宣告，附此敘明。 　　
據上論斷，應依刑事訴訟法第299條第1項前段，刑法第227條第1
項，判決如主文。
本案經檢察官何昌翰提起公訴，檢察官蔣得龍、甲○○到庭執行職
務。
中華民國110年10月14日
                  刑事第七庭  審判長法  官  尚安雅
                                    法  官  王怡蓁
                                    法  官  丁智慧
以上正本證明與原本無異。
如不服本判決應於收受送達後20日內向本院提出上訴書狀，並應
敘述具體理由；其未敘述上訴之理由者，應於上訴期間屆滿後20
日內向本院補提理由書（均須按他造當事人之人數附繕本）「切
勿逕送上級法院」。
告訴人或被害人如不服判決，應備理由具狀向檢察官請求上訴，
上訴期間之計算，以檢察官收受判決正本之日起算。
                                    書記官  資念婷
中華民國110年10月14日
附錄未案論罪科刑法條:
中華民國刑法第227條第1項：
對於未滿十四歲之男女為性交者，處3年以上10年以下有期徒刑
。